【裁判字號】    96,上訴,2783
【裁判日期】    970417
【裁判案由】    偽造文書等
【裁判全文】
臺灣高等法院臺中分院刑事判決        96年度上訴字第2783號
上  訴  人
即  被  告  乙○○
上列上訴人因偽造文書等案件，不服臺灣苗栗地方法院94年度訴
字第370號中華民國96年8月23日第一審判決（起訴案號：臺灣苗
栗地方法院檢察署94年度偵緝字第32號，移送併案審理案號：臺
灣苗栗地方法院檢察署94年度偵字第3941號），提起上訴，本院
判決如下：
    主  文
原判決撤銷。
乙○○連續犯行使偽造私文書罪，累犯，處有期徒刑貳年捌月。
如附表一所示各次消費紀錄之簽帳單第一聯商店收執聯上偽造之
「汪士強」署押共柒枚，及如附表一所示各次消費簽帳單第二聯
客戶收執聯共柒張，均沒收。
    事  實
一、乙○○(1)曾因誣告、詐欺、偽造有價證券、詐欺、妨害家庭
    等案件，分別經法院判處有期徒刑6月、5月、4年、1年、10
    月確定，嗣經法院定應執行有期徒刑6年確定，(2)復因詐欺
    、侵占案件，經法院分別判處有期徒刑8月、8月，應執行有
    期徒刑1年2月確定。上開案件經接續執行，於民國87年12月
    7 日假釋交付保護管束，於91年7月7日假釋期滿未經撤銷假
    釋，其未執行之刑以已執行論而執行完畢。
二、乙○○於93年間受汪士強之委任，於汪士強所開設位於台北
    市○○街99巷1號2樓之德利發食品公司辦公室內操作期貨買
    賣，因需要於公司下班後乃至於深夜中買賣國外期貨，故自
    汪士強處取得該辦公室鑰匙並得自由進出該辦公室，乙○○
    竟利用此一機會，乃基於意圖為自己不法之所有之竊盜、詐
    欺取財及以不正方法由自動付款設備取得他人財物之概括犯
    意，並基於偽造私文書並進而行使之概括犯意，先後為下列
    行為：
  (一)於93年6月間某日，在台北市○○街99巷1號2樓德利發食品
    公司辦公室內，竊取汪士強所有：0000000000000000號之中
    華商銀信用卡、0000000000000000號之富邦銀行信用卡、00
    00000000000000號之建華銀行信用卡；丙○○所有：000000
    00000000號之中華商銀現金卡、0000000000000000號中華商
    銀信用卡各1張，並記下抽屜內筆記本及銀行密碼通知書上
    所載之密碼。乙○○旋即持上揭竊得之信用卡，未經汪士強
    本人之同意，佯以持卡人汪士強本人之名義，於如附表一所
    示之時間、地點刷卡消費，使各該店店員誤以為係信用卡持
    有人即汪士強本人而允其消費，乙○○並冒用汪士強之名義
    ，偽造如附表一所示之署押在各該信用卡之一式二聯式消費
    簽帳單簽名欄（其中一聯為持卡人存根聯，另一聯為商店存
    根聯）內，共計偽造十四枚「汪士強」署押，作成表示汪士
    強本人確認刷卡消費之私文書，並交還店員持以行使，足生
    損害於汪士強、特約商店及各該付款銀行，並使各該特約商
    店陷於錯誤而交付物品或提供服務，而以此方法詐得財物及
    服務（各次消費商店、消費時間、消費金額均詳如附表一所
    示）。
  (二)乙○○未經丙○○之同意，持上開竊得之汪士強中華商銀信
    用卡、富邦銀行信用卡、建華商業銀行信用卡、丙○○中華
    商銀現金卡、中華商銀信用卡，先後於附表二所示之時間、
    地點，持各該信用卡、現金卡置入自動提款機內操作，輸入
    各該銀行所給予之密碼，佯以係該現金卡之合法使用人身分
    之不正方法預借現金，使各該銀行分別陷於錯誤，而經由各
    該自動提款機給付如附表二所示之現款，前後共計詐得現金
    新台幣（下同）26萬元。
  (三)乙○○明知汪士強於93年8月7日將與其結伴外出，即承接上
    開意圖為自己不法所有之竊盜及詐欺取財之犯意，並與真實
    姓名不詳之成年人士另基於竊盜之犯意聯絡，由乙○○提供
    上址鑰匙備份予該有犯意聯絡之人於該日潛入上址，侵入汪
    士強上址之寢室（侵入住宅部分未據告訴），竊取汪士強持
    有之中華商業銀行卡號0000000000000000號信用卡，得手後
    將上述信用卡交付乙○○，乙○○遂即基於行使偽造私文書
    及詐欺取財之概括犯意，連續於93年9月28日、同年10月2日
    、同年10月9日於網際網路內第三波資訊公司戲谷會員中心
    （http://www.funtown.com.tw/accountcenter.html）冒用
    汪士強姓名輸入汪士強基本資料並輸入該卡卡號4次，每次
    消費720元（其中於93年9月28日、同年10月9日各消費1次，
    同年10月2日消費2次，每次消費720元），使第三波資訊公
    司陷於錯誤而販售戲谷網路遊戲之點數供其娛樂之用。嗣乙
    ○○於93年10月9日在台北市○○區○○路1段92號1樓之旭
    曜電通公司冒簽汪士強署名而持該信用卡購買電腦1部時，
    因金額達56,000元，中華商業銀行立即以電話與汪士強確認
    ，汪士強表示遭人盜刷，中華商業銀行乃於旭曜電通公司出
    貨前與該公司協調取消該筆交易，汪士強嗣要求中華商業銀
    行掛失該卡並提供交易明細，始循線查覺訴外人傅勝（涉
    犯收受贓物罪嫌部分另由臺灣苗栗地方法院審理）於93年10
    月3日即持乙○○所交付之上述信用卡至臺北市○○區○○
    路農民銀行西湖分行自動提款機前輸入錯誤之密碼預借現金
    未果（此部分法律不處罰未遂犯）而為監視錄影機攝得畫面
    ，始查悉上情。
三、案經丙○○訴由內政部警政署鐵路警察局第一警務段報由臺
    灣台北地方法院檢察署呈請臺灣高等法院檢察署令轉臺灣苗
    栗地方法院檢察署檢察官偵查後起訴及汪士強訴請同署檢察
    官偵查後移送併案審理。
    理  由
壹、程序部分：
一、上訴人即被告乙○○（下稱被告）於96年9月29日所提出之
    「刑事補提上訴理由狀」雖記載其住居所為「苗栗市○○里
    ○○街255巷22號」（見本院卷第21頁），惟被告於本院96
    年11月13日準備程序陳明其住所為「苗栗市○○里○○街
    255巷41號」（見本院卷第41頁準備程序筆錄），嗣本院復
    於96年11月27日、97年1月29日行準備程序，均送達「苗栗
    市○○里○○街255巷41號」，由被告之母親張春香代收（
    見本院卷第45、59頁送達證書），被告屆期均到庭應訊，本
    院97年4月3日審理期日之通知書送達苗栗市○○里○○街
    255巷41號，亦由被告之母親張春香於97年3月14日代收（見
    本院卷第67頁送達證書），足認本案審理期日之通知書已合
    法送達被告。被告經合法傳喚，無正當理由未於本院審判期
    日到庭，爰不待其陳述逕行判決。
二、按被告以外之人於偵查中向檢察官所為陳述，除顯有不可信
    之情況者外，得為證據，刑事訴訟法第159條之1第2項定有
    明文。偵查中對被告以外之人（包括證人、鑑定人、告訴人
    、被害人及共同被告等）所為之偵查筆錄，或被告以外之人
    向檢察官所提之書面陳述，性質上均屬傳聞證據。惟現階段
    刑事訴訟法規定檢察官代表國家偵查犯罪、實施公訴，依法
    其有訊問被告、證人及鑑定人之權，證人、鑑定人且須具結
    ，而實務運作時，檢察官偵查中向被告以外之人所取得之陳
    述，原則上均能遵守法律規定，不致違法取供，其可信度極
    高，職是，被告以外之人前於偵查中已具結而為證述，除反
    對該項供述得具有證據能力之一方，已釋明「顯有不可信之
    情況」之理由外，不宜以該證人未能於審判中接受他造之反
    對詰問為由，即遽指該證人於偵查中之陳述不具證據能力。
    且所謂不可信性情況，法院應審酌被告以外之人於陳述時之
    外在環境及情況，例如：陳述時之心理狀況、有無受到外力
    干擾等，以為判斷之依據。本件證人汪士強、丙○○於94年
    4 月26日檢察官偵查中（見94年偵緝字第32號卷第19至23頁
    ），以證人之身分陳述，經告以具結義務及偽證處罰後，於
    命證人朗讀結文後具結，其等係於負擔偽證罪之處罰心理下
    證述，並以具結擔保其供述之真實性，又無受其他不當外力
    干擾之情形，其等未曾提及檢察官在偵查時有不法取供之情
    形，依上說明，其等於偵查中之證言自具有證據能力。
三、次按被告以外之人（包括證人、鑑定人、告訴人、被害人及
    共同被告等）於審判外之陳述雖不符刑事訴訟法第159條之1
    至之4等4條之規定，而經當事人於審判程序同意作為證據，
    法院審酌該言詞陳述或書面陳述作成時之情況，認為適當者
    ，亦得為證據；當事人、代理人或辯護人於法院調查證據時
    ，知有刑事訴訟法第159條第1項不得為證據之情形，而未於
    言詞辯論終結前聲明異議者，視為有前項之同意，同法第
    159條之5定有明文。立法意旨在於傳聞證據未經當事人之反
    對詰問予以核實，原則上先予排除。惟若當事人已放棄反對
    詰問權，於審判程序中表明同意該等傳聞證據可作為證據；
    或於言詞辯論終結前未聲明異議，基於尊重當事人對傳聞證
    據之處分權，及證據資料愈豐富，愈有助於真實發見之理念
    ，且強化言詞辯論主義，使訴訟程序得以順暢進行，上開傳
    聞證據亦均具有證據能力。本件證人丙○○固曾於警詢中為
    陳述（見93年偵字第16387號卷第4至7頁），證人趙英偉、
    黃翊敏曾於95年5月17日檢察官事務官偵訊中為陳述（見94
    年偵字第3941號卷第196、197頁），證人傅勝曾於94年12
    月7日、95年5月29日檢察官事務官偵訊中為陳述（見94年偵
    字第3941號卷第64至66頁、第218、219頁）。其性質雖屬傳
    聞證據，惟查無符合同法第159條之1至之4等前4條之情形，
    其等所為之上開警詢筆錄、檢察官事務官偵訊筆錄內容，業
    經本院審理時予以提示並告以要旨，且經檢察官表示意見。
    當事人已知上述筆錄乃傳聞證據，且均未於言詞辯論終結前
    對該等筆錄內容異議，依上開規定，是其等於警詢中之證言
    已擬制同意其有證據能力，本院審酌上開筆錄作成時，較無
    人情施壓或干擾，亦無不當取供之情形，認為以之作為本案
    之證據亦屬適當，是其等於警詢及檢察官事務官偵訊中之證
    言自具有證據能力。
貳、實體部分：
一、認定犯罪事實所憑之證據及理由：
  (一)犯罪事實欄二(一)、(二)部分：
    1.有如附表一證據名稱欄所示之證據可資佐證。
    2.復有汪士強所提出由被告所立具之「刑民事和解書」1份
      附卷可稽（見94年度偵緝字第32號卷第27、28頁），足證
      被告確實有盜刷汪士強之信用卡無訛。
    3.據上所述，本案被告既未經汪士強、丙○○同意而使用系
      爭信用卡、現金卡，參以被告有汪士強辦公室之鑰匙，並
      可於操作期貨期間於半夜自由進出、使用辦公室，由此可
      推論係被告竊取汪士強、丙○○置於辦公室內系爭信用卡
      、現金卡並盜刷、盜領無訛。
    4.本案事證已臻明確，被告此部分犯行洵堪認定。
  (二)犯罪事實欄二(三)部分：
    1.被告於偵訊、原審審理及本院準備程序供述有拿汪士強的
      信用卡購買網路遊戲點數消費，並供承有將汪士強之信用
      卡請傅勝提款等語明確（見94年度偵字第3941號卷第23
      5頁、原審卷二第69、70頁、本院卷第42頁背面）。
    2.證人即被害人汪士強於原審審理時證述其所有之信用卡遭
      竊，並遭盜用及遭傅勝盜領現金未遂等語（見原審卷二
      第161至173頁）。
    3.證人傅勝於檢察官事務官偵訊中證述被告將系爭卡片交
      付其提領款項等語（見94年偵字第3941號卷第65、66頁、
      第218、219頁）。
    4.證人趙英偉（中華商業銀行風管組職員）、黃翊敏（第三
      波資訊公司客服部職員）於檢察官事務官偵訊中之證述（
      見94年偵字第3941號卷第196至198頁、第201頁）。
    5.此外，復有中華商業銀行信用卡電話掛失紀錄單、中華商
      業銀行信用卡部消費明細、網路遊戲發票、旭曜電通公司
      退款憑單、93年10月9日線上刷卡交易記錄附卷可稽（見
      94 年度偵字第3941號卷第99至129頁、第225、226頁）。
    6.據上所述，本案事證已臻明確，被告犯行洵堪認定。
二、對於被告辯解，本院之判斷：
    訊據被告於原審固供認持汪士強信用卡為附表一編號1、2、
    3、5、6、7之刷卡消費，也確實有以汪士強、丙○○信用卡
    、現金卡為附表二編號1至4之預借現金行為，並供認有上網
    至第三波資訊公司輸入汪士強信用卡卡號消費玩線上遊戲，
    及將汪士強卡片交給傅勝提款，惟矢口否認有何盜刷信用
    卡、盜領現金卡之犯行，辯稱：信用卡及現金卡均係汪士強
    交給伊使用的，因伊幫汪士強操作期貨，汪士強給伊信用卡
    做伊平日消費，另伊預借現金係要補期貨之保證金。至於附
    表一編號4部分係汪士強本人簽名的。而附表二編號5部分並
    非伊本人所為，另伊並未於前揭時、地持汪士強信用卡刷卡
    買電腦。此外，伊當時係因身體不舒服，始將汪士強卡片交
    給傅勝幫伊去提款，後來傅勝告訴伊密碼不對云云；被
    告在本院準備程序則辯稱：附表一之刷卡消費均是伊去刷的
    ，也是伊簽名的，但是汪士強有同意拿信用卡給伊刷卡，附
    表二編號5部分不是伊去提領的，其他附表二編號1至4都是
    伊去提領的，丙○○的卡片是汪士強拿給伊，汪士強對伊說
    要補期貨的保證金，要伊自己去提領，另伊是有經過汪士強
    同意使用信用卡才上網去消費購買網路遊戲點數云云。被告
    在原審之辯護人為被告辯護稱：若信用卡遭被告所盜用，則
    銀行於刷卡後，應會以簡訊或電話通知本人，故汪士強本人
    應該知悉遭盜用而停卡，而本案既未停卡，故應係經由汪士
    強本人同意而為之等語。經查：
  (一)證人汪士強確實於93年間投資美金1萬元，委任被告在位於
    台北市○○街99巷1號2樓之德利發食品公司辦公室內操作期
    貨買賣，因需要於公司下班後乃至於深夜中買賣國外期貨，
    故自汪士強處取得該辦公室鑰匙並得自由進出該辦公室乙節
    ，業據被告供承不諱，核與證人汪士強證述之情節相符，並
    有聯邦期貨股份有限公司95年4月28日（95）聯期字第0016
    號函檢附汪士強之開戶申請書、委任授權書（由汪士強授權
    委任被告進行期貨交易之相關行為）、月對帳單等文件附卷
    可稽（見原審卷一第126至154頁），應堪認定。
  (二)關於被告並未經證人汪士強、丙○○同意，而使用汪士強、
    丙○○之信用卡及現金卡提款或預借現金乙節，業據證人汪
    士強、丙○○於原審審理中證述明確。而證人汪士強、丙○
    ○於原審審理時，經具結以擔保其陳述之真實性，且經檢辯
    交互詰問之直接審理結果，其證言並無瑕疵可指，且主要情
    節互核相符，而觀其作證之整體過程，亦足使本院確信其證
    詞為真正，相較於被告前後供述矛盾，且有違常理之處（詳
    後述），證人汪士強、丙○○之證詞具有相當高之可信性。
  (三)被告雖辯稱：信用卡係汪士強交給伊的，因伊幫汪士強操作
    期貨，故汪士強授權伊使用信用卡，可以讓伊加油、吃飯、
    買衣服等食衣住行開銷，這些消費都經過汪士強允許云云。
    惟查，(1)關於上開信用卡帳單費用由誰支付乙節，被告於原
    審準備程序辯稱由汪士強支付此開銷（見原審卷一第28、87
    頁），惟復辯稱：汪士強有同意伊使用信用卡，但該消費額
    度要伊自己去繳云云（見原審卷一第53頁、原審卷二第69頁
    ），其前後辯解不一，是否屬實，已有可疑。(2)再者，信用
    卡乃個人理財、消費工具，具有個人專屬性，且其申請並不
    困難，故一般人鮮有將自己之信用卡借予他人使用之情形。
    準此，依被告所辯，其係經汪士強同意而使用系爭信用卡，
    另一方面卻又要自己去繳交帳單費用，實顯與常理有違。(3)
    據上所述，被告此部分之辯解，前後不一，且與常情有違，
    尚難採信。
  (四)被告雖辯稱：信用卡及現金卡係汪士強交給伊，由伊去提領
    現金，目的是要補操作期貨的保證金云云。惟查，(1)衡諸常
    情，若汪士強欲補操作期貨之保證金，其大可逕以交付現金
    予被告或以匯款至期貨交易公司之方式為之，何需以交付信
    用卡、現金卡借款方式為之？此舉不僅輾轉（被告尚需提領
    再匯款至期貨公司），且現金卡借款利率甚高（不符合投資
    之概念）、風險較高（需將現金卡密碼告知被告，被告可能
    任意提款，無法控管），亦無法留存交易資料（汪士強無法
    證明係被告提領並使用於保證金），是被告此部分所辯，顯
    與常理有悖。(2)況且，若汪士強確真有同意交付信用卡或現
    金卡予被告使用，其大可交付自己之信用卡或現金卡「１」
    張即可，何以汪士強卻交付「丙○○」且「多張」信用卡及
    現金卡？且汪士強又何以知道丙○○之預借現金密碼？是被
    告此部分之辯解，亦顯與常理有違。(3)再者，被告自承於案
    發後，有找友人陳永忠將5萬元賠償給被害人丙○○等語（
    見94年度偵緝字第32號卷第12頁），又據證人陳永忠於原審
    審理時證述：被告有託伊墊付5萬2千元交予汪士強帶去之小
    姐，被告說是信用卡的錢等語（見原審卷一第192至196頁）
    ，應堪採信。準此，苟本案確係汪士強交付丙○○之卡片予
    不知情之被告並同意其提領現金，理應由汪士強出面與其會
    計丙○○商談如何處理，被告何需出面賠償？由此足證確係
    被告盜領現金無訛。(4)又觀諸系爭現金卡提領之紀錄（見93
    年度偵字第16387號卷第45頁），可知提款之時間均係凌晨4
    時許，且提款機地點遍布台北市○○○路、忠孝東路、基隆
    路等地點，此短時間內分3個不同地點提款，此顯與常理有
    違。且凌晨4時38分及4時39分提款交易未成功後，即換另一
    地點之提款機，堪予認定被告係為避免提款機因三次輸入密
    碼錯誤交易失敗而沒入卡片（被告應係試驗卡片密碼）。(5)
    此外，被告僅泛稱提領之現金係操作期貨所使用之保證金，
    但並未具體指出該其提款出來後，究係於何日將該款項匯入
    期貨公司相關保證金帳戶，以供本院查詢被告所辯之可信性
    ，是以，被告就此客觀且容易查證之事項，並未向原審及本
    院聲請調查證據以佐證其說，尚難資為有利於被告之認定。
    (6)據上所述，被告此部分之辯解，亦難採信。
  (五)被告於原審雖辯稱：附表一編號4之消費，係汪士強本人消
    費、簽名云云。惟查，(1)附表一編號3、5、6均係被告持汪
    士強所有富邦銀行信用卡，簽汪士強署名於簽帳單所刷卡消
    費乙節，業據被告供承無訛，且有附表一證據名稱欄所示之
    證據附卷可稽，應堪採信。準此，上開消費既橫跨93年6月
    18日及6月19日，衡情中間被告應無返還汪士強信用卡又馬
    上取回消費之必要，故附表一編號4應係由被告本人所消費
    ，較符常理。(2)又附表一編號7之消費，被告亦自承係其刷
    卡消費並簽署汪士強署名於簽帳單無訛，已認定如前。而經
    原審調閱該簽帳單，以肉眼與系爭附表一編號4之消費簽帳
    單上汪士強署名及汪士強本人於原審開庭時之本人簽名交互
    比對之結果（簽帳單原本見94年度偵緝字第32號卷第34頁，
    汪士強本人簽名見94年度偵緝字第32號卷第23頁、原審卷一
    第177頁），就其各筆劃間之相關結構、運筆態勢及筆劃特
    徵，可知簽帳單之汪士強簽名大致相同，應係出於同一人之
    手，並均與汪士強當庭之簽名明顯不同。又被告於本院準備
    程序坦承：附表一編號4之消費，係伊消費刷卡、簽名等語
    （見本院卷第42頁）。由此足證附表一編號4之簽帳單上之
    「汪士強」簽名，應係被告本人所人所親自簽署無訛。(3)再
    者，觀諸附表一編號4簽帳單消費，係於93年6月19日至中華
    賓士汽車股份有限公司消費共28367元，衡情應係賓士汽車
    保養或維修等相關費用消費。據證人汪士強於原審到庭證稱
    ：該賓士車原係伊所有，後來被告說有意思要買伊的車，並
    借車去試開，車子交給被告後，伊就沒有去保養了，後來在
    93年7月簽約賣給被告等語（見原審卷二第167頁）。準此，
    該車雖然於93年6月19日時屬汪士強所有，惟已交付被告使
    用，且汪士強未同意被告持其之信用卡刷卡保養該車，由此
    足認被告確係未經同意而盜刷信用卡無訛。
  (六)至證人傅勝雖於原審到庭證稱：伊曾在汪士強二樓辦公室
    ，聽到被告對汪士強說：「你信用卡交給我，密碼沒有給我
    ，我要怎麼領錢？」，結果汪士強就進辦公室旁的寢室，拿
    出筆記本念密碼給被告云云（見原審卷一第199頁）。惟查
    ：(1)關於證人傅勝是否有目擊汪士強有將信用卡交予被告
    乙事：被告於原審接押程序中供承：「（問：如何證明汪士
    強是因為代為操作期貨指數，將信用卡交給你？）傅勝有
    當場看到他拿信用卡及密碼給我」云云（見原審卷一第113
    頁），惟證人傅勝於原審證稱：伊不曾看到汪士強有將信
    用卡交給被告等語（見原審卷一第199頁）。雙方就此重要
    事項供述不一，顯有可疑。(2)若汪士強交給被告信用卡、現
    金卡之目的，係為可以讓其可立即領錢補保證金，則理應於
    交付卡片當時，即告知密碼，被告何需事後再向汪士強要密
    碼？此顯與常理不符。(3)此外，證人傅勝於原審證稱：伊
    僅聽到汪士強告知被告一組卡片密碼云云（見原審卷一第20
    5頁）。惟本案被告係持汪士強信用卡及丙○○現金卡提款
    （密碼應不同），已認定如前，若證人傅勝僅聽到汪士強
    告知被告一組密碼，表示之前汪士強已告知被告另一組卡片
    密碼，是則，汪士強當初交付卡片時，何以不於同一時間即
    告知兩張卡片之密碼？顯與常理有違。(4)據上所述，證人傅
    勝於原審所為之前揭證述，尚與常理有違，難予採信。
  (七)至被告在原審之辯護人為被告辯護稱：若汪士強之信用卡遭
    被告所盜用，則銀行於刷卡、提款後，應會以簡訊或電話通
    知汪士強本人，故汪士強本人應該知悉遭盜用而停卡，而本
    案既未停卡，故應係經由汪士強本人同意而為之等語。惟查
    ，(1)按核卡銀行於客戶持卡消費或借款達一定金額時，依一
    般情形，有可能會以簡訊或電話聯絡本人，但依經驗法則而
    言，本人未必一定接到該電話或簡訊（例如手機未開機、沒
    注意，或辦卡時留存家中或辦公室電話資料，以致銀行無法
    即時通知）。是則，此部分論點尚難作為有利於被告之認定
    。(2)再者，本案被告係於辦公室內竊取汪士強信用卡時，其
    對於汪士強本人之相關身份資料則不難取得，是則，於竊取
    卡片同時，亦有可能以電話聯絡銀行修改聯絡電話或改以辦
    公室為聯絡電話，亦使銀行難以聯絡到汪士強本人。是則，
    銀行究竟是否有聯絡到汪士強「本人」，即不無疑義。(3)據
    上所述，此部分之論點，尚難作為有利於被告之認定。
  (八)至於被告何以知悉汪士強、丙○○信用卡及提款卡預借現金
    之密碼乙節？據證人汪士強於原審證稱：伊係將信用卡及寫
    有密碼之筆記本放在伊辦公室抽屜內，因乙○○幫伊操作期
    貨，可自由進出伊辦公室，伊並沒有防他等語（見原審卷二
    第171、172頁）。證人丙○○於原審則證稱：伊將卡片及銀
    行寄來的密碼都放在辦公室抽屜內，伊放很多張信用卡，不
    會每天數卡片有無遺失等語（見原審卷二第149至153頁）。
    按汪士強、丙○○既有個人使用之辦公桌，其等將信用卡等
    卡片及載有密碼之物件放在辦公桌內，尚與常情並不相違，
    從而，被告既有辦公室鑰匙可自由進出，並可因操作期貨而
    一人於半夜在辦公室內活動，從而，其不僅有竊取卡片之機
    會，且其竊取卡片同時取得其密碼，亦屬合乎常理。
  (九)至證人汪士強是否因被告替其操作期貨虧錢而與被告交惡，
    並進而誣指被告乙節？經查，(1)關於被告替汪士強操作期貨
    虧錢之金額，據證人汪士強於原審審理時證稱：伊提供1萬
    美金給被告操作期貨，後來賠光光等語（見原審卷二第162
    頁）。按期貨操作本係高獲利、高風險之投資，汪士強為從
    商之人士，且有相當之社會閱歷，就此基本投資常識應無不
    知之理。是汪士強委託被告替其操作期貨，縱有虧損，其損
    失僅約新台幣三十餘萬元，尚非鉅額重大，且應係其合理風
    險評估範圍內。故汪士強即便心中雖難免不悅，但衡情應無
    設詞誣陷被告，而甘冒觸犯誣告罪、偽證罪之理。(2)況本案
    並非單純僅涉及汪士強個人信用卡遭盜刷之情形，尚有同辦
    公室之丙○○之現金卡遭盜領，而汪士強亦無理由將丙○○
    之現金卡、密碼交予被告使用，已如前述，從而，此部分應
    非單純被告與汪士強間操作期貨虧錢糾紛所致。(3)再者，被
    告曾因盜刷汪士強信用卡乙事，事後與汪士強達成和解，此
    有民刑事和解書1份附卷可稽（見94年度偵緝字第32號卷第
    27、28頁），而被告固供認有簽署和解書（見原審卷一第11
    3頁），惟被告於原審準備程序時辯稱係為換取購車款150萬
    元之支票回來，因當時在通緝不得已始簽下和解書云云（見
    原審卷一第44頁）。惟被告於偵訊中係辯稱：和解書前一頁
    不是該內容，而第二頁簽名係因保險費彌補汪士強期貨虧損
    所簽云云（見94年度偵緝字第32號卷第22頁），其前後辯解
    不一，本值可疑。且觀諸該和解書內容，載明被告於93年6
    月10日至6月25日間，受汪士強委託於汪士強辦公室代操作
    期貨之時期，以不法手段盜刷汪士強之信用卡多張等情，已
    屬明確，被告既願在該和解書上簽名，即應為不利之認定。
    準此，被告上開辯解，顯係事後飾詞圖卸之詞，尚難採信。
  (十)另被告復辯稱犯罪事實欄二(三)之事實，並未與不詳姓名之人
    有犯意之聯絡而竊取汪士強之信用卡，且並未至旭曜電通公
    司購買電腦，系爭信用卡係汪士強交給伊云云。惟查，系爭
    信用卡確係於93年8月7日在汪士強前揭辦公室旁寢室內遭竊
    ，並未交予被告使用乙節，業據證人汪士強於原審審理中證
    述明確。就此，被告雖辯稱係汪士強交給其使用云云，惟依
    前所認定，此部分之辯解實難採信。此外，被告亦供認有持
    該信用卡上網消費並交給傅勝請其代為提款等語無訛。從
    而，傅勝使用之汪士強卡片既係被告交付其提領，且係汪
    士強所失竊之信用卡，堪認犯罪事實欄二(三)之部分，係與被
    告有犯意聯絡之不詳姓名之人進入汪士強辦公室內竊取信用
    卡後，再由被告交予傅勝提款使用，且被告確有持該卡購
    買電腦未遂無訛。
  (十一)綜上所述，可知被告之辯解，顯與事實不符，亦與常情有違
    ，尚難憑採。
三、被告行為後，刑法於94年2月2日修正公布、刑法施行法於95
    年6月14日修正公布、罰金罰鍰提高標準條例於95年5月17日
    修正公布，並均於95年7月1日施行，關於本案應適用之新、
    舊法，茲比較如下：
  (一)刑法第2條第1項規定，係規範行為後法律變更所生新舊法律
    比較適用之準據法，於95年7月1日刑法施行後，應適用刑法
    第2條第1項之規定，為「從舊從輕」之比較（最高法院95年
    5月23日第8次刑事庭會議決議第1點第1項參照）。
  (二)關於共犯部分：刑法第28條原規定：「二人以上共同『實施
    』犯罪之行為者，皆為共同正犯。」新法修正為：「二人以
    上共同『實行』犯罪之行為者，皆為共同正犯。」將舊法之
    「實施」修正為「實行」。原「實施」之概念，包含陰謀、
    預備、著手及實行等階段之行為，修正後僅共同實行犯罪行
    為始成立共同正犯。是新法共同正犯之範圍已有限縮，排除
    陰謀犯、預備犯之共同正犯。新舊法就共同正犯之範圍既因
    此而有變動，自屬犯罪後法律有變更，而非僅屬純文字修正
    ，應有新舊法比較適用之問題（參照最高法院96年度台上字
    第934號、96年度台上字第3773號、96年度台上字第5224號
    、96年度台上字第5480號判決）。是本件關於被告成立共犯
    部分，依刑法第2條第1項規定為新舊法之比較結果，應適用
    修正後刑法第28條規定，論以共犯。
  (三)刑法第47條業於94年1月7日修正為受徒刑之執行完畢，或一
    部之執行而赦免後，5年以內「故意」再犯有期徒刑以上之
    罪者，為累犯，若再犯之罪為「過失犯」，則無累犯規定之
    適用、並於94年2月2日公布，而於95年7月1日施行，然依修
    正前刑法第47條之規定，過失犯亦可構成累犯，此項變動影
    響行為人之刑罰法律效果，係屬新修正刑法第2條第1項之「
    法律變更」，自應依新修正刑法第2條第1項前段之規定為新
    舊法比較。依修正後刑法第2條第1項規定比較結果，顯以修
    正後刑法第47條第1項規定，有利於行為人。是本件對被告
    應適用修正後刑法第47條第1項規定，論以累犯（參照最高
    法院96年度台上字第3773號判決意旨）。
  (四)法定刑中罰金刑部分：刑法第33條第5款業經修正公布，修
    正後刑法第33條第5款規定「罰金：新臺幣一千元以上，以
    百元計算之」，與修正前刑法第33條第5款規定「罰金：（
    銀元）一元以上」不同。比較修正前後之罰金刑輕重，該罰
    金刑之最低刑度於修法後已有加重，故以95年7月1日修正公
    布施行前之刑法規定較有利於被告，依刑法第2條第1項前段
    規定，本案刑法第320條第1項竊盜罪關於「或科五百元以下
    罰金」、刑法第339條第1項詐欺取財罪關於「或科或併科一
    千元以下罰金」、刑法第339條之2第1項之罪關於「或科一
    萬元以下罰金」之法定罰金刑部分，自應適用行為時之法律
    （修正前刑法第33條第5款）決定其罰金部分之最低刑。
  (五)按刑法施行法第1條之1之立法理由謂「刑法二十四年施行後
    ，為解決國民所得經濟水準已大幅提昇問題，有關罰金罰鍰
    倍數之調整及銀元與新臺幣之折算標準，訂有罰金罰鍰提高
    標準條例及現行法規所定貨幣單位折算新台幣條例，除罰金
    以一銀元折算三元新臺幣外，並將七十二年六月二十六日以
    前修正之刑法部分條文罰金數額提高為十倍，其後修正者則
    不再提高倍數，亦即刑法分則各罪罰金數額視為前開情形分
    別提高三十倍或三倍，考量新修正刑法施行後，不再適用現
    行法規所定貨幣單位折算新台幣條例，為使罰金數額趨於一
    致，避免衍生新舊法比較適用問題，以緩和實務適用法律之
    衝擊，爰於不變動罰金數額之前提下，規定第二項如上」。
    是本案關於刑法第320條第1項竊盜罪、刑法第339條第1項詐
    欺取財罪、刑法第339條之2第1項之罪之法定刑罰金提高標
    準部分（即罰金刑最高部分），逕依刑法施行法第1條之1第
    2項規定，不生新舊法比較。
  (六)被告行為後，刑法第55條後段牽連犯之規定，業於94年2月2
    日修正公布刪除，並於95年7月1日施行，則被告於修正刑法
    施行前之犯行，因行為後新法業已刪除牽連犯之規定，此刪
    除雖非犯罪構成要件之變更，但顯已影響行為人刑罰之法律
    效果，自屬法律有變更（最高法院95年第8次刑事庭會議決
    議參照）。牽連犯之規定經刪除後，數行為將予分論併罰，
    而數罪併罰之結果較論以牽連犯裁判上一罪之情形為重。經
    比較新舊法結果，適用行為時之法律即修正前刑法第55條牽
    連犯之規定，較有利於被告。
  (七)被告行為後，刑法第56條連續犯之規定，業於94年2月2日修
    正公布刪除，並於95年7月1日施行，則被告於修正刑法施行
    前之多次竊盜、行使偽造私文書、詐欺取財、以不正方法由
    自動付款設備取得他人財物罪之犯行，因行為後新法業已刪
    除連續犯之規定，此刪除雖非犯罪構成要件之變更，但顯已
    影響行為人刑罰之法律效果，自屬法律有變更（最高法院95
    年第8次刑事庭會議決議參照）。本件被告於刑法修正前所
    犯之多次竊盜、行使偽造私文書、詐欺取財、以不正方法由
    自動付款設備取得他人財物罪之犯行，依修正施行前刑法第
    56條之規定，應論以連續犯，並得加重其刑至二分之一；而
    依修正施行後之刑法，並無連續犯之規定，且依新法應各別
    多次論斷之結果（即數罪併罰），其刑度顯較修正前應依刑
    法第56條之規定以一連續犯論處為重，經比較新舊法結果，
    以被告行為時之規定較有利於被告，自應依刑法第2條第1項
    前段之規定，適用修正前刑法第56條之規定論以連續犯。
  (八)依刑法第2條第1項規定為新舊刑法比較時，應就罪刑有關之
    共犯、未遂犯、連續犯、想像競合犯、牽連犯以及累犯加重
    、自首減輕、暨其他法定加減原因（如身分加減）與加減例
    等一切情形，綜其全部之結果，而為比較，再適用有利於行
    為人之法律處斷，而不得一部割裂分別適用不同之新舊法（
    最高法院24年上字第4634號判例意旨、95年第8次刑事庭會
    議決議第1點第4項參照）。經綜合比較新、舊法之結果，以
    被告行為時之舊法較有利於被告，依刑法第2條第1項前段規
    定，是本案自應一體適用被告行為時之法律即修正前刑法第
    33條第5款、第28條、第47條、第55條後段、第56條之規定
    。
四、論罪科刑之理由：
  (一)按持卡人於特約商店信用卡簽帳單上簽立署押，係表示該持
    卡人對於該特約商店消費簽帳單上所示之事項及金額為確認
    消費及付款之意思，而特約商店可據以向約定之銀行請款，
    銀行再轉向持卡人請款之意，故如有偽簽他人署押於信用卡
    簽帳單者，自足以生損害於他人，應成立偽造私文書罪（參
    照最高法院91年度台上字第2550號裁判要旨）。次按以無付
    款意思而冒用他人名義之信用卡，以偽造名義持卡人之簽名
    於簽帳單上，使特約商店陷於錯誤，誤以為行為人即係原名
    義持卡人，而交付行為人一定之財物，此一過程，實與詐欺
    取財罪之構成要件相符合。準此，被告竊取汪士強之信用卡
    ，其進而持之行使而刷卡簽帳消費，及在如附表一所示各簽
    帳單上偽簽「汪士強」之署押後持交店員以行使，係表示持
    卡人以該等私文書內容對於特約商店請求於核對無誤時提供
    商品或服務，並請求發卡銀行給付款項之依據，均該當於刑
    法第216條之「行使」之法意，且足生損害於告訴人汪士強
    、各該特約商店、各該付款銀行以及財團法人聯合信用卡處
    理中心對信用卡管理之正確性。而被告復向前述各該特約商
    店佯裝其係真正名義持卡人本人，向該等特約商店刷卡簽帳
    詐得各該商品，故核其此部分所為，均係犯刑法第320條第1
    項普通竊盜罪、第216條、第210條之行使偽造私文書罪、第
    339條第1項之詐欺取財罪、第339條第3項、第1項之詐欺取
    財未遂罪。又被告將上開竊盜之汪士強、丙○○信用卡、現
    金卡置入如附表二所示各該銀行所設置之自動提款機內，並
    鍵入預借現金之密碼，偽以該信用卡之合法使用人身分之不
    正方法而預借現金，使各該銀行陷於錯誤，而分別經由該自
    動提款機給付現金，其就該部分所為，係犯刑法第339條之2
    第1項之以不正方法由自動付款設備取得他人財物罪。被告
    偽造署押係其偽造私文書之階段行為，而偽造私文書後持以
    行使，其偽造私文書之低度行為，應為行使偽造私文書之高
    度行為所吸收，均不另論罪。
  (二)被告與不詳姓名年籍之成年男子就犯罪事實欄二(三)之竊盜犯
    行部分，有犯意之聯絡及行為之分擔，為共同正犯。惟被告
    於行使偽造私文書、詐欺取財等犯行，並無證據證明係與他
    人共同為之，應係單獨一人所為，附此敘明。
  (三)又被告先後數次竊盜、行使偽造私文書、詐欺取財（既遂、
    未遂）、以不正方法由自動付款設備取得他人財物罪之犯行
    ，均時間緊接，方法相同，分別觸犯構成要件相同之罪名，
    顯各係基於概括犯意為之，均為連續犯，應分別依修正前刑
    法第56條之規定各論以一罪，並均加重其刑。
  (四)又被告所犯前揭連續竊盜、連續行使偽造私文書罪、連續詐
    欺取財罪、連續以不正方法由自動付款設備取得他人財物罪
    之間，係圖以竊盜（盜刷信用卡部分並兼有行使偽造私文書
    ）之方法，而達到達到詐欺取財罪及以不正方法由自動付款
    設備取得他人財物罪之目的，核有手段、目的之牽連關係，
    為牽連犯，應依修正前刑法第55條後段之規定，從一重之連
    續行使偽造私文書罪處斷。
  (五)查被告(1)曾因誣告、詐欺、偽造有價證券、詐欺、妨害家庭
    等案件，分別經法院判處有期徒刑6月、5月、4年、1年、10
    月確定，嗣經法院定應執行有期徒刑6年確定，(2)復因詐欺
    、侵占案件，經法院分別判處有期徒刑8月、8月，應執行有
    期徒刑1年2月確定。上開案件經接續執行，於87年12月7日
    假釋交付保護管束，於91年7月7日假釋期滿未經撤銷假釋，
    其未執行之刑以已執行論而執行完畢等情，有臺灣高等法院
    被告前案紀錄表、臺灣苗栗地方法院檢察署刑案資料查註紀
    錄表在卷可稽，其於受有期徒刑執行完畢後，5年內再故意
    犯有期徒刑以上之本罪，為累犯，應依修正前刑法第47條之
    規定，遞加重其刑。
  (六)又查被告所犯如犯罪事實欄所示之犯行，起訴意旨雖僅記載
    犯罪事實欄二(一)、(二)之犯罪事實，而就犯罪事實欄二(三)之犯
    罪事實雖未起訴，惟此部分業經偵查檢察官於原審移送併案
    審理（臺灣苗栗地方法院檢察署94年度偵字第3941號）及原
    審公訴檢察官於原審審理時予以補充，且被告就犯罪事實欄
    二(三)部分之犯行，既與起訴部分有修正前刑法連續犯或牽連
    犯之裁判上一罪關係，基於審判不可分原則，應為起訴效力
    所及，本院自得併予審理，併此敘明。
五、撤銷改判之理由：
    原審認被告犯罪事證明確，予以論罪科刑，固非無見，惟查
    ，證人應命具結；證人依法應具結而未具結者，其證言不得
    作為證據，刑事訴訟法第186條第1項前段、第158條之3分別
    定有明文。是證人除有同法第186條第1項但書規定不得令其
    具結之情形外，均應令其具結，否則其證言即不具證據能力
    ，不得採為判決基礎。而被害人乃被告以外之第三人，本質
    上屬於證人，其陳述被害經過時，亦應依上揭人證之法定偵
    查、審判程序具結陳述，方得作為證據（參見最高法院93年
    度台上字第6578號判例）。查證人丙○○就被告是否觸犯本
    案犯罪而言，係就與待證事實有重要關係之親身知覺、體驗
    事實而陳述，乃屬證人之身分，依前揭法條之規定，自應依
    同法第186條第1項規定命其具結，惟證人丙○○於93年9月
    27日在檢察官偵查中所為陳述，並未先經具結後為之，亦未
    於訊問後補行具結（見93年偵字第16387號卷第39、40頁）
    ，且查無刑事訴訟法第186條第1項但書所規定不得令其具結
    之情形，依上開說明，證人丙○○於前揭日期偵查中向檢察
    官所為之陳述，即無證據能力。原審誤將無證據能力之證人
    丙○○於前揭日期偵查中陳述作為裁判之基礎（見原審判決
    書第6頁第22、23頁、第21頁附表二編號4證據名稱欄、第22
    頁附表二編號5證據名稱欄），即有違證據法則。被告上訴
    意旨否認犯罪，指摘原判決不當，雖無理由，然原判決既有
    上開可議之處，自屬無可維持，應由本院將原判決予以撤銷
    改判。爰審酌被告正值年壯，不思以己力賺取財物，竟竊取
    他人信用卡、現金卡，進而盜刷、盜領，滿足個人物慾，擾
    亂金融秩序，亦造成發卡銀行之損失，其犯後雖曾與被害人
    汪士強達成和解，並償還丙○○遭盜領之部分款項，但仍未
    完全賠償被害人及受害銀行之損失，且被告犯後否認犯行，
    毫無坦承悔過之具體表現，參以其曾有犯罪事實欄所載詐欺
    、偽造文書等前科紀錄，已如前述，被告素行不佳，併參酌
    其生活狀況、品行、智識程度、犯罪之動機、目的、手段、
    所生危害及原審公訴人向法院具體求刑有期徒刑2年6月（見
    原審卷三第59頁）等一切情狀，認原審公訴人之求刑尚嫌過
    輕，爰量處有期徒刑2年8月，以資懲儆，並符罪刑相當原則
    。
六、沒收部分：
  (一)如附表一所示之7筆簽帳消費，其簽帳單均為一式二聯，其
    簽帳單均經被告於第一聯商店收執聯上為偽造之持卡人簽名
    後，再經複寫作用偽造署押至第二聯顧客收執聯。故各該簽
    帳單之第二聯客戶收執聯（即持卡人存根聯）共7張部分，
    為被告於各次消費簽帳後，由特約商店交予被告留存收執，
    係被告所有並供犯罪所用之物，雖未經扣案，但亦無證據證
    明業已滅失，自應依刑法第38條第1項第2款之規定，宣告沒
    收之。至該簽帳單第二聯上由被告所偽造之「汪士強」署押
    ，因所附麗之私文書已整份宣告沒收，爰不予重複宣告沒收
    之，併此敘明。
  (二)如附表一所示各該簽帳單之第一聯商店收執聯簽名欄上偽造
    之「汪士強」署押共7枚，均為偽造之簽名，不問屬於犯人
    與否，均應依刑法第219條規定宣告沒收。至如附表一所示
    各該簽帳單之商店存根聯，雖係被告供行使偽造文書犯罪所
    用之物，但該簽帳單之商店存根聯，業已持交各該商店或聯
    合信用卡中心持有，已非屬被告所有之物，核與刑法第38條
    第1項第3款、第3項之規定不合，即不予宣告沒收，附此敘
    明。
據上論斷，應依刑事訴訟法第371條、第369條第1項前段、第364
條、第299條第1項前段，刑法第2條第1項前段、修正前刑法第28
條、第56條、第55條後段、刑法第216條、第210條、第320條第1
項、第339條第1項、第3項、第339條之2第1項、修正前刑法第47
條、刑法第219條、第38條第1項第2款，判決如主文。
本案經檢察官丁○○到庭執行職務。
中    華    民    國    97    年    4     月    17    日
            刑事第十一庭  審判長法  官  陳  朱  貴
                                法  官  郭  同  奇
                                法  官  胡  文  傑
上列正本證明與原本無異。
如不服本判決應於收受送達後十日內向本院提出上訴書狀，其未
敘述上訴之理由者並得於提起上訴後十日內向本院補提理由書（
均須按他造當事人之人數附繕本）。
                                書記官   蔡  嘉  萍
中    華    民    國    97    年    4    月    17   日
附表一：
┌─┬──────┬───────┬────┬────┬──────────┬───────┐
│編│時間        │特約商店      │金額（新│使用之信│偽造署名方式及數量  │證據名稱      │
│號│            │              │臺幣）  │用卡    │                    │              │
├─┼──────┼───────┼────┼────┼──────────┼───────┤
│1 │93年6 月17日│戊○○○光復店│3200元  │中華商銀│在1 式2 聯信用卡簽帳│(1)被告乙○○於│
│  │下午6 時23分│（台北市光復南│        │信用卡  │單上持卡人簽名欄內，│偵訊、審理時供│
│  │許          │路260巷25號） │        │        │以複寫方式偽簽「汪士│述有持汪士強所│
│  │            │              │        │        │強」之署名2 枚      │有之卡片消費之│
│  │            │              │        │        │                    │事實（見94年度│
│  │            │              │        │        │                    │偵緝字第32號第│
│  │            │              │        │        │                    │22至23頁；原審│
│  │            │              │        │        │                    │卷一第53頁、本│
│  │            │              │        │        │                    │院卷第42頁）。│
│  │            │              │        │        │                    │(2)證人即被害人│
│  │            │              │        │        │                    │汪士強於偵訊及│
│  │            │              │        │        │                    │原審審理時證述│
│  │            │              │        │        │                    │其所有之信用卡│
│  │            │              │        │        │                    │遭乙○○所竊及│
│  │            │              │        │        │                    │被盜用等語（見│
│  │            │              │        │        │                    │94年偵緝字第32│
│  │            │              │        │        │                    │號卷第19至23頁│
│  │            │              │        │        │                    │；原審卷二第  │
│  │            │              │        │        │                    │161至174頁）。│
│  │            │              │        │        │                    │(3)中華商業銀行│
│  │            │              │        │        │                    │信用卡消費明細│
│  │            │              │        │        │                    │、繳款通知書、│
│  │            │              │        │        │                    │中華商銀94年5 │
│  │            │              │        │        │                    │月23日（94）中│
│  │            │              │        │        │                    │銀卡字第0279號│
│  │            │              │        │        │                    │函暨所附之簽帳│
│  │            │              │        │        │                    │單影本（見同上│
│  │            │              │        │        │                    │偵卷第29至30頁│
│  │            │              │        │        │                    │、第55至56頁）│
│  │            │              │        │        │                    │。            │
├─┼──────┼───────┼────┼────┼──────────┼───────┤
│2 │93年6 月18日│甲○○○○（台│198元   │中華商銀│在1 式2 聯信用卡簽帳│(1)被告乙○○於│
│  │下午1時30分 │北市○○○路4 │        │信用卡  │單上持卡人簽名欄內，│偵訊、審理時供│
│  │            │段216 巷19弄6 │        │        │以複寫方式偽簽「汪士│述有持汪士強所│
│  │            │號）          │        │        │強」之署名2 枚      │有之卡片消費之│
│  │            │              │        │        │                    │事實（見94年度│
│  │            │              │        │        │                    │偵緝字第32號第│
│  │            │              │        │        │                    │22至23頁；原審│
│  │            │              │        │        │                    │卷一第53頁、本│
│  │            │              │        │        │                    │院卷第42頁）。│
│  │            │              │        │        │                    │(2)證人即被害人│
│  │            │              │        │        │                    │汪士強於偵訊及│
│  │            │              │        │        │                    │原審審理時證述│
│  │            │              │        │        │                    │其所有之信用卡│
│  │            │              │        │        │                    │遭乙○○所竊及│
│  │            │              │        │        │                    │被盜用等語（見│
│  │            │              │        │        │                    │94年偵緝字第32│
│  │            │              │        │        │                    │號卷第19至23頁│
│  │            │              │        │        │                    │；原審卷二第  │
│  │            │              │        │        │                    │161至174頁）。│
│  │            │              │        │        │                    │(3)中華商業銀行│
│  │            │              │        │        │                    │信用卡消費明細│
│  │            │              │        │        │                    │、繳款通知書（│
│  │            │              │        │        │                    │見同上偵卷第29│
│  │            │              │        │        │                    │至第30頁）。  │
├─┼──────┼───────┼────┼────┼──────────┼───────┤
│3 │93年6 月18日│中國石油光復北│670元   │富邦銀行│在1 式2 聯信用卡簽帳│(1)被告乙○○於│
│  │            │路站          │        │信用卡  │單上持卡人簽名欄內，│偵訊、審理時供│
│  │            │              │        │        │偽簽「汪士強」之署名│述有持汪士強所│
│  │            │              │        │        │2 枚。              │有之卡片消費之│
│  │            │              │        │        │                    │事實（見94年度│
│  │            │              │        │        │                    │偵緝字第32號第│
│  │            │              │        │        │                    │22至23頁；原審│
│  │            │              │        │        │                    │卷一第53頁、本│
│  │            │              │        │        │                    │院卷第42頁）。│
│  │            │              │        │        │                    │(2)證人即被害人│
│  │            │              │        │        │                    │汪士強於偵訊及│
│  │            │              │        │        │                    │原審審理時證述│
│  │            │              │        │        │                    │其所有之信用卡│
│  │            │              │        │        │                    │遭乙○○所竊及│
│  │            │              │        │        │                    │被盜用等語（見│
│  │            │              │        │        │                    │94年偵緝字第32│
│  │            │              │        │        │                    │號卷第19至23頁│
│  │            │              │        │        │                    │；原審卷二第  │
│  │            │              │        │        │                    │161至174頁）。│
│  │            │              │        │        │                    │(3)富邦銀行信用│
│  │            │              │        │        │                    │卡消費明細及帳│
│  │            │              │        │        │                    │單、信用卡簽帳│
│  │            │              │        │        │                    │單影本（見同上│
│  │            │              │        │        │                    │偵卷第59頁、原│
│  │            │              │        │        │                    │審卷一第35頁）│
│  │            │              │        │        │                    │。            │
├─┼──────┼───────┼────┼────┼──────────┼───────┤
│4 │93年6 月19日│中華賓士汽車股│28,367元│富邦銀行│在1 式2 聯信用卡簽帳│(1)被告乙○○於│
│  │            │份有限公司    │        │信用卡  │單上持卡人簽名欄內，│偵訊、審理時供│
│  │            │              │        │        │偽簽「汪士強」之署名│述有持汪士強所│
│  │            │              │        │        │2枚                 │有之卡片消費之│
│  │            │              │        │        │                    │事實（見94年度│
│  │            │              │        │        │                    │偵緝字第32號第│
│  │            │              │        │        │                    │22至23頁；原審│
│  │            │              │        │        │                    │卷一第53頁、本│
│  │            │              │        │        │                    │院卷第42頁）。│
│  │            │              │        │        │                    │(2)證人即被害人│
│  │            │              │        │        │                    │汪士強於偵訊及│
│  │            │              │        │        │                    │原審審理時證述│
│  │            │              │        │        │                    │其所有之信用卡│
│  │            │              │        │        │                    │遭乙○○所竊及│
│  │            │              │        │        │                    │被盜用等語（見│
│  │            │              │        │        │                    │94年偵緝字第32│
│  │            │              │        │        │                    │號卷第19至23頁│
│  │            │              │        │        │                    │；原審卷二第  │
│  │            │              │        │        │                    │161至174頁）。│
│  │            │              │        │        │                    │(3)富邦銀行信用│
│  │            │              │        │        │                    │卡消費明細及帳│
│  │            │              │        │        │                    │單、財團法人聯│
│  │            │              │        │        │                    │合信用卡中心94│
│  │            │              │        │        │                    │年6月29日（94 │
│  │            │              │        │        │                    │）聯卡會計字第│
│  │            │              │        │        │                    │278號函暨所附 │
│  │            │              │        │        │                    │之簽帳單影本（│
│  │            │              │        │        │                    │見同上偵卷第59│
│  │            │              │        │        │                    │頁、第63至64頁│
│  │            │              │        │        │                    │）。          │
├─┼──────┼───────┼────┼────┼──────────┼───────┤
│5 │93年6 月19日│浪漫一生      │2,189元 │富邦銀行│在1 式2 聯信用卡簽帳│(1)被告乙○○於│
│  │            │              │        │信用卡  │單上持卡人簽名欄內，│偵訊、審理時供│
│  │            │              │        │        │以複寫方式偽簽「汪士│述有持汪士強所│
│  │            │              │        │        │強」之署名2 枚      │有之卡片消費之│
│  │            │              │        │        │                    │事實（見94年度│
│  │            │              │        │        │                    │偵緝字第32號第│
│  │            │              │        │        │                    │22至23頁；原審│
│  │            │              │        │        │                    │卷一第53頁、本│
│  │            │              │        │        │                    │院卷第42頁）。│
│  │            │              │        │        │                    │(2)證人即被害人│
│  │            │              │        │        │                    │汪士強於偵訊及│
│  │            │              │        │        │                    │原審審理時證述│
│  │            │              │        │        │                    │其所有之信用卡│
│  │            │              │        │        │                    │遭乙○○所竊及│
│  │            │              │        │        │                    │被盜用等語（見│
│  │            │              │        │        │                    │94年偵緝字第32│
│  │            │              │        │        │                    │號卷第19至23頁│
│  │            │              │        │        │                    │；原審卷二第  │
│  │            │              │        │        │                    │161至174頁）。│
│  │            │              │        │        │                    │(3)富邦銀行信用│
│  │            │              │        │        │                    │卡消費明細及帳│
│  │            │              │        │        │                    │單（見同上偵卷│
│  │            │              │        │        │                    │第59頁）。    │
├─┼──────┼───────┼────┼────┼──────────┼───────┤
│6 │93年6 月21日│鎮海加油站有限│1,160元 │富邦銀行│在1 式2 聯信用卡簽帳│(1)被告乙○○於│
│  │            │公司          │        │信用卡  │單上持卡人簽名欄內，│偵訊、審理時供│
│  │            │              │        │        │偽簽「汪士強」之署名│述有持汪士強所│
│  │            │              │        │        │2枚                 │有之卡片消費之│
│  │            │              │        │        │                    │事實（見94年度│
│  │            │              │        │        │                    │偵緝字第32號第│
│  │            │              │        │        │                    │22至23頁；原審│
│  │            │              │        │        │                    │卷一第53頁、本│
│  │            │              │        │        │                    │院卷第42頁）。│
│  │            │              │        │        │                    │(2)證人即被害人│
│  │            │              │        │        │                    │汪士強於偵訊及│
│  │            │              │        │        │                    │原審審理時證述│
│  │            │              │        │        │                    │其所有之信用卡│
│  │            │              │        │        │                    │遭乙○○所竊及│
│  │            │              │        │        │                    │被盜用等語（見│
│  │            │              │        │        │                    │94年偵緝字第32│
│  │            │              │        │        │                    │號卷第19至23頁│
│  │            │              │        │        │                    │；原審卷二第  │
│  │            │              │        │        │                    │161至174頁）。│
│  │            │              │        │        │                    │(3)富邦銀行信用│
│  │            │              │        │        │                    │卡消費明細及帳│
│  │            │              │        │        │                    │單（見同上偵卷│
│  │            │              │        │        │                    │第59頁）。    │
├─┼──────┼───────┼────┼────┼──────────┼───────┤
│7 │93年6 月19日│梅菊日本料理店│3,432元 │建華銀行│在1 式2 聯信用卡簽帳│(1)被告乙○○於│
│  │            │              │        │信用卡  │單上持卡人簽名欄內，│偵訊、審理時供│
│  │            │              │        │        │偽簽「汪士強」之署名│述有持汪士強所│
│  │            │              │        │        │2 枚                │有之卡片消費之│
│  │            │              │        │        │                    │事實（見94年度│
│  │            │              │        │        │                    │偵緝字第32號第│
│  │            │              │        │        │                    │22至23頁；原審│
│  │            │              │        │        │                    │卷一第53頁、本│
│  │            │              │        │        │                    │院卷第42頁）。│
│  │            │              │        │        │                    │(2)證人即被害人│
│  │            │              │        │        │                    │汪士強於偵訊及│
│  │            │              │        │        │                    │原審審理時證述│
│  │            │              │        │        │                    │其所有之信用卡│
│  │            │              │        │        │                    │遭乙○○所竊及│
│  │            │              │        │        │                    │被盜用等語（見│
│  │            │              │        │        │                    │94年偵緝字第32│
│  │            │              │        │        │                    │號卷第19至23頁│
│  │            │              │        │        │                    │；原審卷二第  │
│  │            │              │        │        │                    │161至174頁）。│
│  │            │              │        │        │                    │(3)建華商業銀行│
│  │            │              │        │        │                    │信用卡消費明細│
│  │            │              │        │        │                    │及聯邦銀行之簽│
│  │            │              │        │        │                    │帳單（見同上偵│
│  │            │              │        │        │                    │卷第32、34頁）│
│  │            │              │        │        │                    │。            │
└─┴──────┴───────┴────┴────┴──────────┴───────┘
附表二：
┌──┬──────┬───────┬─────────┬─────────┬───────┐
│編號│時間        │地點          │使用之信用卡      │方式及詐得金額    │證據名稱      │
├──┼──────┼───────┼─────────┼─────────┼───────┤
│ 1  │93年6 月21日│台北市○○○路│汪士強所有編號4907│以預借現金方式接續│(1)被告乙○○於│
│    │下午2 時25分│1 段10號日盛銀│000000000000號之中│提款5次，每次提款 │偵訊、審理時供│
│    │至28分間    │行營業部之自動│華商銀信用卡      │2萬元，共詐得10萬 │述有持汪士強所│
│    │            │提款機        │                  │元。              │有之卡片提款之│
│    │            │              │                  │                  │事實（見94年度│
│    │            │              │                  │                  │偵緝字第32號卷│
│    │            │              │                  │                  │第12、13頁；原│
│    │            │              │                  │                  │審卷一第53頁、│
│    │            │              │                  │                  │本院卷第42 頁 │
│    │            │              │                  │                  │）。          │
│    │            │              │                  │                  │(2)證人即被害人│
│    │            │              │                  │                  │汪士強於偵訊及│
│    │            │              │                  │                  │原審審理時證述│
│    │            │              │                  │                  │其所有之信用卡│
│    │            │              │                  │                  │遭乙○○所竊及│
│    │            │              │                  │                  │被盜用等語（見│
│    │            │              │                  │                  │94年偵緝字第32│
│    │            │              │                  │                  │號卷第19至23頁│
│    │            │              │                  │                  │；原審卷二第  │
│    │            │              │                  │                  │161至174頁）。│
│    │            │              │                  │                  │(3)中華商業銀行│
│    │            │              │                  │                  │信用卡消費明細│
│    │            │              │                  │                  │、繳款通知書（│
│    │            │              │                  │                  │見同上偵卷第29│
│    │            │              │                  │                  │至第30頁）。  │
├──┼──────┼───────┼─────────┼─────────┼───────┤
│ 2  │93年6月21日 │建華商業銀行自│汪士強所有之編號55│以預借現金方式詐得│(1)被告乙○○於│
│    │            │動提款機      │00000000000000號富│2萬元             │偵訊、審理時供│
│    │            │              │邦銀行信用卡      │                  │述有持汪士強所│
│    │            │              │                  │                  │有之卡片提款之│
│    │            │              │                  │                  │事實（見94年度│
│    │            │              │                  │                  │偵緝字第32號卷│
│    │            │              │                  │                  │第12、13頁；原│
│    │            │              │                  │                  │審卷一第53頁、│
│    │            │              │                  │                  │本院卷第42 頁 │
│    │            │              │                  │                  │）。          │
│    │            │              │                  │                  │(2)證人即被害人│
│    │            │              │                  │                  │汪士強於偵訊及│
│    │            │              │                  │                  │原審審理時證述│
│    │            │              │                  │                  │其所有之信用卡│
│    │            │              │                  │                  │遭乙○○所竊及│
│    │            │              │                  │                  │被盜用等語（見│
│    │            │              │                  │                  │94年偵緝字第32│
│    │            │              │                  │                  │號卷第19至23頁│
│    │            │              │                  │                  │；原審卷二第  │
│    │            │              │                  │                  │161至174頁）。│
│    │            │              │                  │                  │(3)富邦銀行信用│
│    │            │              │                  │                  │卡消費明細及帳│
│    │            │              │                  │                  │單（見同上偵卷│
│    │            │              │                  │                  │第33頁）。    │
├──┼──────┼───────┼─────────┼─────────┼───────┤
│ 3  │93年6月21日 │中國國際商業銀│汪士強所有之編號40│以預借現金方式接續│(1)被告乙○○於│
│    │            │行城中中區辦事│00000000000000號建│提款2次，每次提款 │偵訊、審理時供│
│    │            │處自動提款機  │華商業銀行信用卡  │3萬元，共詐得6萬元│述有持汪士強所│
│    │            │              │                  │。                │有之卡片提款之│
│    │            │              │                  │                  │事實（見94年度│
│    │            │              │                  │                  │偵緝字第32號卷│
│    │            │              │                  │                  │第12、13頁；原│
│    │            │              │                  │                  │審卷一第53頁、│
│    │            │              │                  │                  │本院卷第42 頁 │
│    │            │              │                  │                  │）。          │
│    │            │              │                  │                  │(2)證人即被害人│
│    │            │              │                  │                  │汪士強於偵訊及│
│    │            │              │                  │                  │原審審理時證述│
│    │            │              │                  │                  │其所有之信用卡│
│    │            │              │                  │                  │遭乙○○所竊及│
│    │            │              │                  │                  │被盜用等語（見│
│    │            │              │                  │                  │94年偵緝字第32│
│    │            │              │                  │                  │號卷第19至23頁│
│    │            │              │                  │                  │；原審卷二第  │
│    │            │              │                  │                  │161至174頁）。│
│    │            │              │                  │                  │(3)建華商業銀行│
│    │            │              │                  │                  │消費明細（見同│
│    │            │              │                  │                  │上偵卷第32頁）│
│    │            │              │                  │                  │。            │
├──┼──────┼───────┼─────────┼─────────┼───────┤
│ 4  │93年7 月1 日│台北火車站內之│丙○○所有編號0241│以預借現金方式接續│(1)被告乙○○於│
│    │凌晨4 時28分│上海商業銀行自│0000000000號之中華│提款3次，分別提款 │偵訊、審理時供│
│    │至30分間    │動提款機      │商銀現金卡        │2萬元、2萬元、1萬 │述有持丙○○所│
│    │            │              │                  │元，共詐得5萬元。 │有之卡片提款之│
│    │            │              │                  │                  │事實（見94年度│
│    │            │              │                  │                  │偵緝字第32號卷│
│    │            │              │                  │                  │第12、13頁；原│
│    │            │              │                  │                  │審卷一第53頁、│
│    │            │              │                  │                  │本院卷第42頁）│
│    │            │              │                  │                  │。            │
│    │            │              │                  │                  │(2)證人即被害人│
│    │            │              │                  │                  │丙○○於警詢、│
│    │            │              │                  │                  │偵訊及原審審理│
│    │            │              │                  │                  │時證述其所有之│
│    │            │              │                  │                  │信用卡遭乙○○│
│    │            │              │                  │                  │所竊及被盜用等│
│    │            │              │                  │                  │語（見93年度偵│
│    │            │              │                  │                  │字第16387號卷 │
│    │            │              │                  │                  │第4至7頁、94年│
│    │            │              │                  │                  │偵緝字第32號卷│
│    │            │              │                  │                  │第21頁；原審卷│
│    │            │              │                  │                  │二第148至160頁│
│    │            │              │                  │                  │）。          │
│    │            │              │                  │                  │(3)丙○○之中華│
│    │            │              │                  │                  │商銀行現金卡帳│
│    │            │              │                  │                  │戶明細、上海商│
│    │            │              │                  │                  │銀ATM提款交易 │
│    │            │              │                  │                  │明細表、監視器│
│    │            │              │                  │                  │翻拍照片1份、 │
│    │            │              │                  │                  │丙○○手機簡訊│
│    │            │              │                  │                  │照片1份（見93 │
│    │            │              │                  │                  │年度偵字第1638│
│    │            │              │                  │                  │7號第10至12頁 │
│    │            │              │                  │                  │、第20至23頁；│
│    │            │              │                  │                  │原審卷二第178 │
│    │            │              │                  │                  │至181頁）。   │
├──┼──────┼───────┼─────────┼─────────┼───────┤
│ 5  │93年7 月1 日│台北市○○路2 │丙○○所有編號5454│以預借現金方式接續│(1)證人即被害人│
│    │凌晨4 時54分│段21號台北銀行│000000000000號中華│提款2次，分別提款 │丙○○於警詢、│
│    │至56分間    │基隆路分行之自│商銀信用卡        │2萬元、1萬元，共詐│偵訊及原審審理│
│    │            │動提款機      │                  │得3萬元。         │時證述其所有之│
│    │            │              │                  │                  │信用卡遭乙○○│
│    │            │              │                  │                  │所竊及被盜用等│
│    │            │              │                  │                  │語（見93年度偵│
│    │            │              │                  │                  │字第16387號卷 │
│    │            │              │                  │                  │第4至7頁、94年│
│    │            │              │                  │                  │偵緝字第32號卷│
│    │            │              │                  │                  │第21頁；原審卷│
│    │            │              │                  │                  │二第148至160頁│
│    │            │              │                  │                  │）。          │
│    │            │              │                  │                  │(2)丙○○之中華│
│    │            │              │                  │                  │銀行信用卡消費│
│    │            │              │                  │                  │明細（見93年度│
│    │            │              │                  │                  │偵字第16387號 │
│    │            │              │                  │                  │第45頁）。    │
└──┴──────┴───────┴─────────┴─────────┴───────┘
附錄本判決論罪科刑法條全文
中華民國刑法第216條
（行使偽造變造或登載不實之文書罪）
行使第210 條至第215 條之文書者，依偽造、變造文書或登載不
實事項或使登載不實事項之規定處斷。
中華民國刑法第210條
（偽造變造私文書罪）
偽造、變造私文書，足以生損害於公眾或他人者，處 5 年以下有
期徒刑。
中華民國刑法第320條
（普通竊盜罪、竊佔罪）
意圖為自己或第三人不法之所有，而竊取他人之動產者，為竊盜
罪，處 5 年以下有期徒刑、拘役或 5 百元以下罰金。
意圖為自己或第三人不法之利益，而竊佔他人之不動產者，依前
項之規定處斷。
前二項之未遂犯罰之。
中華民國刑法第339條
（普通詐欺罪）
意圖為自己或第三人不法之所有，以詐術使人將本人或第三人之
物交付者，處5 年以下有期徒刑、拘役或科或併科1 千元以下罰
金。
以前項方法得財產上不法之利益或使第三人得之者，亦同。
前二項之未遂犯罰之。
中華民國刑法第339條之2
（違法由自動付款設備取得他人之物之處罰）
意圖為自己或第三人不法之所有，以不正方法由自動付款設備取
得他人之物者，處3 年以下有期徒刑、拘役或1 萬元以下罰金。
以前項方法得財產上不法之利益或使第三人得之者，亦同。


司法院資訊處製作；財團法人民間司法改革基金會備份。
